臺灣高等法院刑事判決　　　　　　　　96年度上訴字第2495號
上　訴　人　臺灣士林地方法院檢察署檢察官
被　　　告　丙○○
　　　　　　　　　　現於台北監獄
指定辯護人　本院公設辯護人　乙○○
上列上訴人因被告強盜等案件，不服臺灣士林地方法院94年度訴
字第358號，中華民國96年4月26日第一審判決（起訴案號：臺灣
士林地方法院檢察署93年度偵字第4832號、93年度核退偵字第10
7號），提起上訴，本院判決如下：
    主  文
上訴駁回。
    理  由
一、公訴意旨略以：被告丙○○意圖為自己不法所有，於92年12
    月22日下午4時許，持客觀上足對人之身體、生命構成威脅
    之美工刀，侵入臺北縣汐止市○○街83巷14號5樓之民宅（
    侵入住宅未據告訴）行竊，因發現屋主丁○○在家，竟持原
    欲行竊用之美工刀，衝向丁○○稱：「阿姨，對不起我只是
    要錢而已，我不會傷害你的，不要亂動」，命丁○○舉起雙
    手，就地拾起一雙絲襪綑綁丁○○並用口罩遮住丁○○之眼
    晴，致丁○○不能抗拒，隨即在屋內四處搶得都彭打火機2
    個、雙魚墜飾乙個、行動電話2支、小皮包夾乙個、郵局提
    款卡乙張、彰化銀行提款卡2張、白Ｋ金戒指乙枚、Ｋ金佛
    像墜飾乙個等物，嗣丁○○掙脫綑綁為丙○○發現，2人發
    生扭打，丙○○並抓丁○○之頭去撞牆，致丁○○受有前額
    及左臉頰撕裂傷，各縫7針與4針（傷害部分未據告訴），丁
    ○○乃喊救命，丙○○始匆忙攜帶強盜所得之財物逃離現場
    。其後丙○○應陳志偉（業經判決無罪確定）要求，將前揭
    強盜所得財物中之都彭打火機乙個及雙魚墜飾乙個送給陳志
    偉，陳志偉於翌（23）日偕同陳志豪將該都彭打火機持往臺
    北市○○○路東新街口幸安當舖典當。嗣警據報於93年1月9
    日7時許，在臺北縣汐止市○○○路251巷21號2樓陳志偉住處
    埋伏，經陳志偉同意入內搜索，而查獲前揭雙魚墜飾，因認
    被告涉有刑法第330條第1項之加重強盜罪嫌云云。
二、按事實之認定，應憑證據，如未能發現相當證據，或證據不
    足以證明，自不能以推測或擬制之方法，以為裁判基礎；又
    認定不利於被告之事實，須依積極證據，苟積極證據不足為
    不利於被告事實之認定時，即應為有利於被告之認定，更不
    必有何有利之證據。又認定犯罪事實所憑之證據，雖不以直
    接證據為限，間接證據亦包括在內；然而無論直接或間接證
    據，其為訴訟上之證明，須於通常一般之人均不致有所懷疑
    ，而得確信其為真實之程度者，始得據為有罪之認定，倘其
    證明尚未達到此一程度，而有合理之懷疑存在時，事實審法
    院復已就其心證上理由予以闡述，敘明其如何無從為有罪之
    確信，因而為無罪之判決，尚不得任意指為違法。最高法院
    分別著有40年度台上字第86號、30年度上字第816號、76年
    台上字第4986號判例可參。
三、公訴意旨認被告涉有刑法第330 條第1 項加重強盜罪嫌，無
    非係以：(一)證人陳志偉於警詢之陳述，以及陳志偉以被告身
    分於原法院93年度訴字第127號加重強盜案件審理時所為供
    述、(二)證人即被害人丁○○於偵訊所為證述，及於上該第12
    7號加重強盜案件審理時所為之證述、(三)贓物認領保管單1紙
    ，為其主要論據。
四、被告以外之人於審判外所為陳述，其證據能力之判斷：
  (一)證人丁○○（92年12月22日警詢筆錄，參見臺灣士林地方法
    院檢察署93年度偵字第722號卷【下稱：第722號卷】第36頁
    以下；93年1月9日警詢證述，參見第722號卷第44頁以下）
    、陳志偉（93年1月9日警詢證述，參見第722號卷第29頁以
    下）於警詢時所為之陳述，均屬被告以外之人於審判外所為
    之陳述，並無刑事訴訟法第159條之1至同條之4所列得為證
    據之情形，復經原審辯護人不同意作為證據（見原審卷(一)第
    386 頁至第387頁)，自應排除其證據能力。
  (二)按被告以外之人於偵查中向檢察官所為之陳述，除顯有不可
    信之情況者外，得為證據，刑事訴訟法第159條之1第2項亦
    定有明文。本件證人丁○○（93年2月13日偵訊筆錄，附於
    第722號卷第207頁）於偵查中在檢察官前所為證述，經依法
    具結，並於訊問完畢閱後無訛始簽名，依其外部關係並無顯
    不可信之特別情況，而被告、辯護人復均未曾提及檢察官在
    偵查時有何程序不法，致證人證詞顯不可信之情事，是上開
    證人於偵查中之證述，自得採為證據。
  (三)又按被告以外之人於審判外向法官所為之陳述，得為證據，
    刑事訴訟法第159條之1第1項定有明文。是證人丁○○於審
    判外原法院93年度訴字第127號加重強盜案件審理時，在法
    官前所為之陳述，均經依法具結，又因在法官前所為之審判
    外陳述，其筆錄製作時之過程、內容、功能等情況亦經推認
    具備合法可信之適當性保障，又別無顯不可信之情事，自均
    得採為證據。
  (四)至陳志偉於原法院93年度訴字第127號加重強盜案件審理時
    ，既係以被告身分而為供述，未經具結，本不負據實陳述之
    義務，依刑事訴訟法第158條之3，自不得以其另案陳述為不
    利被告丙○○之認定依據。
  (五)末查，三軍總醫院附設民眾診療服務處92年12月27日出具之
    丁○○診斷證明書1紙（見第722號卷第50頁），性質上亦屬
    被告以外之人於審判外之書面陳述，依刑事訴訟法第159條
    第1項之規定，原不得作為證據。惟按除有顯不可信之情況
    外，從事業務之人於業務上或通常業務過程所須製作之紀錄
    文書、證明文書亦得為證據，刑事訴訟法第159條之4第2款
    定有明文，觀諸上開診斷證明書之內容，乃醫師為診療到院
    求診之丁○○，基於一般業務上治療行為所製作之紀錄文書
    ，並非特別針對本案訴訟特為之書面報告，應具有高度客觀
    性，且亦無其他顯不可信之情況，參諸前揭規定，亦得採為
    證據。
五、訊據被告丙○○堅決否認加重強盜犯行，辯稱：陳志偉所言
    不對，伊沒有交打火機，墜飾給他，也沒有告訴他強盜之事
    。本件強盜案確非伊所為；之前陳志偉曾犯竊盜案後，將罪
    責推給伊，也不能以被害人指證歹徒的聲音、體型很像伊，
    就判伊加重強盜之重罪等語。經查：
  (一)上揭時間被害人丁○○單獨在其臺北縣汐止市○○街83巷14
    號5樓之民宅午休之際，遭姓名年籍不詳之成年男子持客觀
    上足對人之身體、生命構成威脅之美工刀，侵入上址住宅行
    竊，嗣該姓名年籍不詳之成年男子因發現丁○○在家，竟持
    原欲行竊用之美工刀，衝向丁○○稱：「阿姨，對不起我只
    是要錢而已，我不會傷害你的，不要亂動」，命丁○○舉起
    雙手，就地拾起一雙絲襪綑綁丁○○並用口罩遮住丁○○之
    眼晴，致使丁○○不能抗拒，隨即在屋內四處搶得都彭打火
    機2個、雙魚墜飾乙個、行動電話2支、小皮包夾乙個、郵局
    提款卡乙張、彰化銀行提款卡2張、白Ｋ金戒指乙枚、Ｋ金
    佛像墜飾乙個等物，嗣丁○○掙脫綑綁，為該姓名年籍不詳
    之成年男子發現，2人遂發生扭打，該姓名年籍不詳之成年
    男子並抓丁○○之頭去撞牆，致丁○○受有前額及左臉頰撕
    裂傷，各縫7針與4針（傷害部分未據告訴），丁○○斯時乃
    大喊救命，該姓名年籍不詳之成年男子見狀，始匆忙攜帶強
    盜所得之財物逃離現場等情，業據證人丁○○於偵查暨原法
    院93年度訴字第127號加重強盜案件審理時到庭結證明確，
    復有其三軍總醫院附設民眾診療服務處丁○○診斷證明書1
    紙可資佐證；而其失竊之「雙魚墜飾」、「都彭打火機」各
    1只，已發還被害人丁○○等情，復有贓物認領保管單1紙在
    卷可憑（參見第722號卷第49頁），此部分事實至堪認定。
  (二)被告究否係上開犯罪事實之犯罪行為人，公訴人所舉上開證
    據中，證人丁○○、陳志偉於警詢之證述，以及陳志偉於原
    法院93年度訴字第127號加重強盜案件中，以被告身分所為
    供述，均不具證據能力，已敘明如前，自不能據為認定事實
    之依據，合先敘明。
  (三)被害人丁○○遭強盜之財物即「雙魚墜飾」，經警於93年1
    月9日在陳志偉臺北縣汐止市○○○路251巷21號2樓住處扣案
    ；「都彭打火機」1只，則由陳志偉於93年1月6日由陳志豪
    陪同持以至「幸安當鋪」典當得款，分據證人陳志偉、陳志
    豪證述在卷，復有當票影本1紙（參見第722號卷第100頁）
    附卷可稽。陳志偉雖迭稱該贓物來源為被告，且係被告告知
    強盜情事云云。惟被告至愚亦不至於將自己所犯重罪無端告
    知他人，自陷險境，陳志偉所述已違常情。況陳志偉能供述
    強盜細節，包括絲襪綑綁被害人，被害人喊叫等情，衡情如
    非其親身犯案，被告實無告知此等細節之理。且原審再以證
    人身分傳訊陳志偉到庭行交互詰問時，其即拒絕就如何取得
    上開贓物為明確、翔實之證述，一改其前因同一加重強盜犯
    罪事實，以被告身分經原法院以93年度訴字第127號加重強
    盜案件審理時，明確供承上開「雙魚墜飾」及「都彭打火機
    」兩件贓物，係自本案被告丙○○處收受而來之供述內容，
    迴避稱：「不清楚」、「忘了」、「不知道」（見原審卷(一)
    第339頁、第347頁），或改稱上開2件贓物之來源係「偷來
    」、「朋友留下」（見原審卷(一)第336頁）；甚至經提示其
    相關警詢、偵訊及審判筆錄所為供述予其閱覽後，仍以：「
    當時為何會這樣說，我不知道」云云（見原審卷(一)第339頁
    ）迴避作答。甚至就其何以前以被告身分就同一犯罪事實應
    訊時，如何得悉並詳述加重強盜犯罪事實之緣由，亦一改先
    前所稱：係「阿山」（即本案被告丙○○）告知伊等語，改
    稱：「是警察引導我說出來的」（見原審卷(一)第337頁），
    或迴避稱：「不清楚」、「我跟丙○○要過很多東西，我不
    確定是哪一樣，因為時間太久，不確定要玉珮墜子或打火機
    」云云（見原審卷(一)第342頁），足見其先前於原法院93年
    度訴字第127號加重強盜案審理時所為辯解，純係於自己為
    被告之刑事訴訟程序，製造「合理懷疑」、為己脫罪之辯詞
    。審酌證人縱經具結後所為之證述，均已存有各種不可靠之
    因素，遑論係不負據實陳述義務之被告所為辯詞？是自不能
    據以認定被告丙○○即為本案加重強盜之犯人。
  (四)再者，陳志偉於原法院93年度訴字第127號審理時，辯稱「
    扣案雙魚墜飾及都彭打火機兩件贓物，均係丙○○於92年底
    ，因為其調停與綽號『西瓜』間之糾紛後所交付贈與；丙○
    ○於92年底曾借宿其住處，互有情誼」云云，所述情節另關
    涉陳志豪、李羿鋒【原名：李世白】二人，惟經原法院傳訊
    證人陳志豪、李羿鋒到庭詰問，並與被告丙○○、證人陳志
    偉對質結果，其等所為證述，或僅能證明曾在陳志偉臺北縣
    汐止市○○○路251巷21號2樓住處見過被告丙○○、被告丙
    ○○曾在陳志偉上址住處過夜居住（見原審卷(一)第322頁、
    第325頁），或被告、李羿鋒、陳志偉等人相熟，常至陳志
    偉上址住處等情（見原審卷(一)第251頁），惟均無法證實被
    告丙○○交付「扣案雙魚墜飾及都彭打火機2件贓物」予陳
    志偉之事實（原審96年1月22日審判筆錄第30頁、96年3月3
    日審判筆錄第11頁參照），亦無從據以斷定陳志偉為警扣案
    之「雙魚墜飾及都彭打火機」2件贓物，確係來自被告丙○
    ○。
  (五)被害人丁○○於原法院93年度訴字第127號加重強盜案審理
    時，固曾於93年5月14日審理期日在指認室指認稱：「（問
    ：對剛才被告及另外一個證人丙○○2人，你看過他們身高
    、長相、體型，並且也聽到他們言語，你能辨識指認，有何
    意見？）丙○○的聲音比較像，聲音比較軟。」（見原法院
    93年度訴字第127號卷93年5月14日審判筆錄第18頁）等語。
    惟按刑事實務上之對人指認，乃犯罪後，經由被害人、共犯
    或目擊之第三人，指證並確認犯罪嫌疑人之證據方法，現行
    刑事訴訟法固無關於指認程序之規定，然如何由證人正確指
    認犯罪嫌疑人，自應依個案之具體情形為適當之處理，以兼
    顧人權之保障及真實之發現。其程序固不以合於法務部及司
    法警察主管機關對於指認程序所訂頒之相關要領規範或學者
    發表之指認原則，為取得證據能力之前提，然究必須由證人
    於審判中，依人證之調查程序，陳述其出於親身經歷之見聞
    所為指認，並依法踐行詰問之程序後，綜合證人於案發時停
    留之時間及所處之環境，足資認定其確能對被告觀察明白，
    認知被告行為之內容，該事後依憑個人之知覺及記憶所為之
    指認客觀可信，並非出於不當之暗示，亦未違悖通常一般日
    常生活經驗之定則或論理法則為必要要件（最高法院94年度
    台上字第6129號判決、94年度台上字第3307號判決意旨、94
    年度台上字第478號判決意旨、94年度台上字第695號判決意
    旨綜合參照）。經查，證人丁○○並不能明確指證本案被告
    丙○○就是本案犯罪行為人，其僅就當時所見證稱：「（歹
    徒外觀上有什麼特徵？）我當時沒有看得很清楚，因為當時
    我的房子窗簾有拉起來，我也剛起床，並且我有近視眼，所
    以我沒有看得很清楚，我只有知道他的體型是瘦高，身高約
    有170多公分，他的口音是臺灣腔，他當時是慢慢的講臺語
    叫我『阿姨』，聲音細細的」、「（如果現在歹徒講話你是
    否可以確認？）沒有辦法」等語（見原法院93年度訴字第
    127號卷，93年5月14日審判筆錄第18頁），亦坦陳依案發當
    時停留之時間及所處之環境，不能明確辨識、指認本案犯罪
    行為人，遑論事後記憶。尤以被害人於警訊中亦曾指認陳志
    偉的體型、聲音、面貌比較像歹徒 (見偵字第722號卷第46
    頁、第47頁)，揆之前引說明，證人丁○○所為指認已不足
    資為論斷被告丙○○確為本案犯罪行為人之證據。
  (六)末查，陳志偉直接為警扣得被害人丁○○遭強盜之部分贓物
    ；被告丙○○則經陳志偉以被告身分，指為贓物來源，在犯
    罪偵查上，被告及陳志偉均係本案犯罪嫌疑人之最佳「候選
    人」。惟刑事法庭係受國家委以刑罰權，就單一犯罪事實及
    被告，認定依卷存證據所為之訴訟上證明，是否已達於通常
    一般人均不致有所懷疑，而得確信其為真實之程度，以及是
    否仍有合理之懷疑存在、是否得使事實審法院得有罪之確信
    ，而非於公訴人迭次推舉之各個犯罪候選人間，擇一最具犯
    罪嫌疑者予以論罪科刑。是雖公訴人先以陳志偉為首揭加重
    強盜犯罪事實之被告提起公訴，嗣經本院以93年度上訴字第
    2271號判決陳志偉無罪確定，仍不能反面推認次要之犯罪嫌
    疑候選人即被告丙○○就是本案之犯罪行為人。
六、綜合上述，公訴人所舉證據，尚不能使本院形成被告有罪之
    心證。此外，又復查無其他積極證據，足資證明被告有加重
    強盜犯行，揆諸前揭判例意旨，被告犯罪應屬不能證明，原
    審基此為被告丙○○被訴加重強盜部分為無罪之諭知，認事
    用法並無不合，公訴人上訴猶執陳詞指摘原判決不當，非有
    理由，應予駁回。
貳、免訴部分：
一、公訴意旨另略以：被告丙○○基於不法所有之意圖，於93年
    3月15日晚間7時許，在臺北縣汐止市○○街815巷2號前，以
    路邊撿到之鑰匙，竊取甲○○所有停放路旁之車牌ＩＭ─24
    33號自小客車乙部，得手後逃逸。嗣於93年3月22日晚間6時
    30分許，為警在臺北縣汐止市○○街233號前尋獲該車，因
    認被告此部分涉有刑法第320條第1項竊盜罪嫌云云。
二、按案件曾經判決確定者，應諭知免訴之判決，刑事訴訟法第
    302條第1款定有明文，此為刑事訴訟之「一事不再理原則」
    。又一事不再理原則，係指同一案件曾經有實體上之確定判
    決，其犯罪之起訴權業已消滅，不得再為訴訟之客體者而言
    ，故此項原則關於實質上一罪或裁判上一罪，如刑法第55條
    及第56條之犯罪均應適用（最高法院24年上字第152號、32
    年上字第2578號判例意旨參照）；連續犯係裁判上一罪，其
    一部分犯罪事實曾經判決確定者，其效力當然及於全部，故
    檢察官復將其他部分重行起訴，亦應諭知免訴之判決（最高
    法院49年臺非字第20號判例參考）。次按，中華民國刑法（
    下稱刑法）業經總統於94年2月2日修正公布，並自95年7月1
    日起施行。本次修法，將修正前刑法（下稱舊法）第56條連
    續犯之規定刪除。而被告於行為後之刑法修正（下稱新法）
    變更連續犯之規定，雖非屬犯罪構成要件之變更，惟顯已影
    響行為人刑罰之法律效果，自屬法律有變更，應依新法第2
    條第1項規定：「行為後法律有變更者，適用行為時之法律
    。但行為後之法律有利於行為人者，適用最有利於行為人之
    法律。」，於審判中法院適用本法之時，須比較新舊法後，
    適用以最有利於被告之法律。查舊法第56條規定：「連續數
    行為而犯同一之罪名者，以一罪論。但得加重其刑至二分之
    一」，連續犯在本質上應屬數罪，僅係基於訴訟經濟或責任
    吸收原則之考量，而論以一罪，是以行為人若基於概括之犯
    意，而以連續數行為犯基本構成要件相同之罪名，依舊法之
    規定，僅論以一罪，並就論處之最高刑度得加重至法定最高
    本刑二分之一，惟如新法將連續犯廢除後，則因被告所為本
    係數行為，則應論以數罪，並以數罪併罰定其應執行之刑。
    是以，比較新、舊法結果，仍應適用較有利於被告之行為時
    法律即舊法論以連續犯，此合先敘明。
三、查被告丙○○曾與黃嚴慶共同基於意圖為自己不法所有之概
    括犯意聯絡，先後於附表編號2、3所示之時間、地點，竊取
    葉玉華、林進皇所有之財物（詳細之竊盜時間、地點、行竊
    方式、被害人、竊取之財物如附表編號2、3所示）。丙○○
    另又曾竊取如附表編號1、4所示之吳錦富所有車號2C-4730
    號休旅車及林麗枝所有，由陳雍升使用之車號Z2-1991號自
    用小客車，得手後供己使用（詳細之竊盜時間、地點、行竊
    方式、被害人、竊取之財物如附表編號1、4所示），涉有竊
    盜犯行，業經原法院於94年11月24日以94年度易字第187號
    判處有期徒刑1年確定，有本院被告前案紀錄表及刑事判決
    各1份附卷可稽。
四、本件上揭竊盜事實業據被告坦承不諱，核與證人即被害人甲
    ○○所證被害情節大致相符，復有車輛竊盜、車牌失竊資料
    個別查詢報表1紙在卷可稽，堪認被告之自白與事實相符，
    本件事證明確，其竊盜犯行洵堪認定。核本案與被告前開業
    經判決確定之加重竊盜犯行，犯罪時間均於93年2、3月間，
    時間緊接，犯罪手法復多以自備鑰匙行竊車輛，顯見被告係
    基於概括犯意反覆為之，觸犯基本構成要件相同之竊盜罪，
    是此2案件應屬連續犯裁判上一罪之同一案件，檢察官對於
    已經判決確定之案件，重行起訴，依照上開說明，即應諭知
    免訴，原審基此為被告被訴竊盜部分為免訴諭知，核無不當
    。公訴人上訴意旨指摘上揭二案，一為竊車代步，一為竊車
    拆零件變賣，犯意不同云云，然被告於密接時間竊盜車輛，
    均屬竊取他人財物，且作案手法雷同，應係基於概括犯意為
    之，為連續犯，二件自屬裁判上一罪之同一案件，是公訴人
    執此上訴，亦應認無理由，予以駁回。
據上論斷，應依刑事訴訟法第368條，判決如主文。
本案經檢察官賴俊雄到庭執行職務。
中　　華　　民　　國　　96　　年　　7 　　月　　24　　日
　　　　　　　　　刑事第十六庭  審判長法　官  葉騰瑞
　　　　　　　　　　　　　　　　　　  法　官  吳鴻章
　　　　　　　　　　　　　　　　　　  法　官  楊貴雄
以上正本證明與原本無異。
檢察官如不服本判決，應於收受送達後十日內向本院提出上訴書
狀，其未敘述上訴之理由者並得於提起上訴後十日內向本院補提
理由書（均須按他造當事人之人數附繕本）。
被告不得上訴。
                                      書記官  林淑貞
中　　華　　民　　國　　96　　年　　7 　　月　　24　　日
附表：
  ┌─┬─────┬─────┬────────┬───┬──────┬─────┬─────┬──────┐
  │編│ 犯罪時間 │ 犯罪地點 │   行竊方式     │被害人│ 竊取之財物 │ 行為人   │ 所犯法條 │   備註     │
  │號│          │          │                │      │            │          │          │            │
  ├─┼─────┼─────┼────────┼───┼──────┼─────┼─────┼──────┤
  │1 │93年2 月22│臺北市內湖│ 丙○○以其所有 │吳錦富│2C-4730 號休│丙○○    │ 刑法第321│起訴書附表誤│
  │  │日4 時前某│區○○路  │ 客觀上足以對人 │      │旅車        │          │ 條第1 項 │載犯罪時間為│
  │  │時        │214 巷斜對│ 生命、身體具有 │      │            │          │ 第3款    │93 年2月23日│
  │  │          │面路邊停車│ 危險性之T 型起 │      │            │          │          │21 時 許應予│
  │  │          │格        │ 子，撬開車門竊 │      │            │          │          │以更正      │
  │  │          │          │ 取（毀損部分未 │      │            │          │          │            │
  │  │          │          │ 據告訴）。     │      │            │          │          │            │
  ├─┼─────┼─────┼────────┼───┼──────┼─────┼─────┼──────┤
  │2 │93年3 月1 │臺北市南港│丙○○以其所有之│葉玉華│ BQ-2685 號 │丙○○    │刑法第320 │            │
  │  │日12時    │區○○街2 │汽車鑰匙，並由黃│      │ 自用小客車 │黃嚴慶    │條第1項   │            │
  │  │          │號水門前  │嚴慶把風竊取    │      │            │          │          │            │
  ├─┼─────┼─────┼────────┼───┼──────┼─────┼─────┼──────┤
  │3 │93年3月1日│臺北縣深坑│由丙○○以2C-473│林進皇│桌上型電腦主│丙○○    │刑法第321 │起訴書附表被│
  │  │下午1 、2 │鄉○○路39│0 休旅車搭載黃嚴│      │機1 部、手提│黃嚴慶    │條第1 項  │害人之財物漏│
  │  │時        │號對面貨櫃│慶至上址，先在在│      │音響1 部、工│          │第2款 、第│未記載皮夾籃│
  │  │          │鐵皮屋內（│貨櫃屋1 樓竊得右│      │具組（內有電│          │3款       │子、林進皇所│
  │  │          │為林進皇之│述工具組一批，在│      │鑽與鑽頭各1 │          │          │有付款證明書│
  │  │          │辦公室，平│以所竊得林進皇所│      │組、小油壓剪│          │          │、華南銀行支│
  │  │          │日林進皇居│有之小油壓剪毀壞│      │3 支、老虎鉗│          │          │票應予補充  │
  │  │          │住於其內）│該貨櫃屋2 樓安全│      │尖嘴鉗各1 支│          │          │            │
  │  │          │          │設備之鐵窗再進入│      │、鑽孔器1支 │          │          │            │
  │  │          │          │竊盜，竊得之物均│      │、斧頭1 支、│          │          │            │
  │  │          │          │搬入2C-4730 號車│      │折疊刀1 支、│          │          │            │
  │  │          │          │內。            │      │螺絲起子1 組│          │          │            │
  │  │          │          │                │      │、水平儀1組 │          │          │            │
  │  │          │          │                │      │、六角板手1 │          │          │            │
  │  │          │          │                │      │組、起子套筒│          │          │            │
  │  │          │          │                │      │1 組、變電器│          │          │            │
  │  │          │          │                │      │1 組、噴燈1 │          │          │            │
  │  │          │          │                │      │支、電線1 捆│          │          │            │
  │  │          │          │                │      │、繩索1 捆、│          │          │            │
  │  │          │          │                │      │工具箱1 組）│          │          │            │
  │  │          │          │                │      │、皮夾籃子、│          │          │            │
  │  │          │          │                │      │林進皇所有付│          │          │            │
  │  │          │          │                │      │款證明書、華│          │          │            │
  │  │          │          │                │      │南銀行支票、│          │          │            │
  │  │          │          │                │      │現金數百元、│          │          │            │
  │  │          │          │                │      │勞力士手錶1 │          │          │            │
  │  │          │          │                │      │支          │          │          │            │
  ├─┼─────┼─────┼────────┼───┼──────┼─────┼─────┼──────┤
  │4 │93年3 月8 │臺北市南港│丙○○以先前撿到│林麗枝│Z2-1991 號自│丙○○    │刑法第320 │            │
  │  │凌晨至上午│區○○街  │之鑰匙開啟車門後│所有，│用小客車    │          │條第1項   │            │
  │  │10時間某時│156 號前  │竊取該車輛，得手│由陳雍│            │          │          │            │
  │  │          │          │後再將該車內重低│升使用│            │          │          │            │
  │  │          │          │音喇叭與座椅2 張│      │            │          │          │            │
  │  │          │          │拆卸，並將重低音│      │            │          │          │            │
  │  │          │          │喇叭移置2C-4730 │      │            │          │          │            │
  │  │          │          │號車內          │      │            │          │          │            │
  └─┴─────┴─────┴────────┴───┴──────┴─────┴─────┴──────┘
